# 设备制造企业新产品样机费用的处理

提问人：xygiftwtg 时间：2011-09-28 10:49:03
对于一家设备制造企业来说,新产品的样机该进入研究开发费还是进入生产成本?如果该样机在组装时尚未确定未来的用途,后又转为实验用的机器,是否可以转为企业的固定资产处理?

回答人：chenyiwei
个人意见：对于新产品达到量产或商业化生产之前，旨在设计定型、完善流程等方面的试生产支出应当构成研究开发费的组成部分。
根据《关于企业加强研发费用财务管理的若干意见》（财企[2007]194号）第一条规定，“用于中间试验和产品试制的模具、工艺装备开发及制造费,设备调整及检验费,样品、样机及一般测试手段购置费,试制产品的检验费等”属于研究开发费的范畴。

提问人：hcl1986 时间：2013-08-07 14:00:39
请教研发过程中产生的样品样机如何核算呢？

回答人：chenyiwei
类似问题已经讨论过多次，主要根据该样机或者样品是否具有作为固定资产的使用价值或者作为存货的销售价值而定，如果有则应当按照预计可变现净值确认为存货或者固定资产，从研发费用中转出。

提问人：hcl1986 时间：2013-08-11 16:58:05
研发过程中产生的样品样机从研发费用转出后计入存货跟固定资产后，之后转让该存货或规固定资产就按照正常转让存货或规固定资产的规则处理吗？

回答人：chenyiwei
研发活动并非日常活动，因此不应将试制品转入存货，拟出售的试制品应转入其他流动资产。出售时不应确认营业收入和结转营业成本。类似问题在本版面上已有很多讨论，你可以搜索一下。